臺灣臺中地方法院刑事判決　　　　　　 96年度易緝字第487號
公　訴　人　臺灣臺中地方法院檢察署檢察官
被　　　告　丁○○
　　　　　　　　　　（另案在臺灣臺中監獄臺中分監執行中）
上列被告因詐欺案件，經檢察官提起公訴（九十一年度偵字第一
一七七０號），而被告於本院行準備程序中自白犯罪，本院合議
庭裁定由受命法官獨任依簡式審判程序審理後，判決如下：
    主    文
丁○○幫助連續意圖為自己不法之所有，以詐術使人將本人之物
交付，處有期徒刑伍月，如易科罰金，以銀元佰元即新台幣玖
佰元折算壹日。
    犯罪事實及理由
一、本院認定之犯罪事實、證據及應適用之法條，除起訴書中犯
    罪事實欄一內關於「第000000000000號」之記
    載，應更正為「局號0000000號、帳號000000
    0號帳戶之」；又關於「五千百元」之記載，應更正為「五
    千元」；另關於「如數匯款至……帳戶內」之記載，應更正
    為「而丙○○乃於九十一年三月六日及七日，先後二次至臺
    北縣蘆洲市三民郵局，依指示將所有共計一萬二千八百元之
    款項匯入上開丁○○之帳戶內，另乙○○則於九十一年三月
    十二日及十三日，先後五次至臺南大橋郵局，依指示將所有
    共計九萬三千八百元之款項匯入上開丁○○之帳戶內，而甲○○則於九十一年三月二十六日至彰化縣大城郵局，依指示
    將所有二千八百元之款項匯入上開丁○○之帳戶內」；另證
    據並所犯法條欄一內應補充「上開犯罪事實，業據被告丁○○於本院行準備程序中供承不諱，復有臺灣中區郵政管理局
    九十一年四月十二日支九一字第五０六００二三五三號函附
    被告上開公益路郵局帳戶立帳申請書、被害人丙○○提出之
    郵政國內匯款執據影本一紙、臺北縣政府警察局蘆洲分局受
    理刑事案件報案三聯單、被害人甲○○提出之大城鄉農會匯
    款委託書（證明聯）一紙、臺中市警察局第四分局南屯派出
    所受理各類案件紀錄表、臺中市警察局第四分局受理刑事案
    件報案三聯單、財團法人金融聯合徵信中心查詢資料及郵政
    儲金匯業局儲匯管理處九十一年七月十九日儲管字第二八０
    號函附丁○○上開帳戶之客戶歷史交易清單等在卷足參」；
    且證據並所犯法條欄二內之記載，應更正為「查上開年籍不
    詳者基於意圖為自己不法所有之概括犯意，以上開之方式為
    詐術，使被害人丙○○、乙○○及甲○○等人陷於錯誤，而
    將本人之物交付，該不詳之成年人所為，係犯修正前刑法第
    五十六條、第三百三十九條第一項之連續詐欺取財罪。查被
    告行為後，刑法第三十條第一項、第二項關於『從犯』之文
    字已修正為『幫助犯』，惟對於幫助犯之處罰規定並未修正
    ，是刑法關於幫助犯之處罰規定於新舊法均無不利之情形，
    即無比較適用新舊法之問題，應逕行適用裁判時之法律規定
    ，即應適用修正後刑法第三十條第一項、第二項之規定減輕
    其刑，先予指明。被告將上開帳戶等物交給不詳年籍之成年
    人詐取財物，核其所為，係幫助犯刑法第三百三十九條第一
    項之連續詐欺取財罪。被告幫助該名詐欺者犯罪，為幫助犯
    ，依刑法第三十條第二項之規定，按正犯之刑減輕之。」、
    「另被告所犯幫助詐欺取財之罪，其犯罪時間雖在九十六年
    四月二十四日以前，合於中華民國九十六年罪犯減刑條例第
    二條第一項第三款之減刑條件；然被告既係於九十二年八月
    十二日之中華民國九十六年罪犯減刑條例施行前，即經本院
    通緝，未於九十六年十二月三十一日以前自動歸案接受審判
    ，而於九十六年八月二十六日甫遭緝獲，依同條例第五條之
    規定，自不得依該條例減刑，併此說明。」及「另扣案之筆
    記本一本（附於偵查案卷證物袋），雖為被告所有之物，業
    據被告供承在卷；然既尚查無積極證據足認該物與本案有涉
    ，是不另為沒收之諭知，併此說明。」外，餘均與檢察官起
    訴書之記載相同，茲引用之。（詳如附件）
二、新舊法比較：被告行為後，罰金罰鍰提高標準條例第二條業
    已刪除，而刑法第四十一條第一項前段關於易科罰金之折算
    標準已由舊法之銀元一百元、二百元、三百元修正為新台幣
    （下同）一千元、二千元、三千元，因屬科刑規範事項之變
    更，其折算標準為裁判時所應諭知，自有就新舊法規定比較
    之必要，經比較新舊法結果，以被告行為時之舊法較為有利
    於被告，新法並無對被告有較為有利之情形，是依刑法第二
    條第一項前段之規定，本件應適用被告行為時之舊法即依修
    正前刑法第四十一條第一項前段、修正前罰金罰鍰提高標準
    條例第二條之規定，諭知以銀元三百元即新台幣九百元折算
    一日為易科罰金之折算標準。又被告行為後，刑法第三十三
    條第五款業於九十四年二月二日以華總一義字第０九四００
    ０一四九０一號令修正公布，並自九十五年七月一日起施行
    ；修正後刑法第三十三條第五款規定「罰金：新臺幣一千元
    以上，以百元計算之。」，與修正前刑法第三十三條第五款
    規定「罰金：一元以上。」不同。比較新舊法結果，以舊法
    較有利於行為人，新法並無對被告較為有利之情形，故依刑
    法第二條第一項前段規定，本案關於刑法第三百三十九條第
    一項之法定刑罰金部分，自應適用行為時之法律即修正前刑
    法第三十三條第五款規定決定其罰金部分之法定刑。
三、併依刑事訴訟法第二百七十三條之一第一項、第二百九十九
    條第一項前段，刑法第二條第一項前段、但書、第三十條第
    一項、第二項、第三百三十九條第一項、修正前刑法第四十
    一條第一項前段，罰金罰鍰提高標準條例第一條前段、修正
    前罰金罰鍰提高標準條例第二條，判決如主文。
中　　華　　民　　國　　96　　年　　10　　月　　31　　日
                  刑事第四庭　法　官　許惠瑜
以上正本證明與原本無異。
如不服本判決，得於判決書送達之翌日起十日內，以書狀敘述理
由，向本庭提出上訴。
上訴書如未敘述理由，應於上訴期間屆滿後二十日內補提理由書
於本院。
 　　　　　　　　　　         書記官  陳佳君
中　　華　　民　　國　　96　　年　　10　　月　　31　　日
附錄法條：
刑法第三百三十九條第一項
意圖為自己或第三人不法之所有，以詐術使人將本人或第三人之
物交付者，處5年以下有期徒刑、拘役或科或併科1千元以下罰金
。
